# 急问-融资租赁业务导致的报表科目直接勾稽关系

提问人：jackiechen8623 时间：2015-05-25 14:00:49
被审计单位当期新开展一项融资租赁业务，相关部门反馈中要求回答：
融资租赁设备的会计处理原则，报告期融资租赁相关会计计量、确认、列报情况，财务报表相关科目的勾稽关系。
请问:这个“财务报表相关科目的勾稽关系：”指的是什么呢？

回答人：chenyiwei
例如，如果是售后回租构成融资租赁的，则应关注固定资产、递延收益、未确认融资费用、长期应付款等科目在报告期内因该交易而发生变动的情况，合理解释其变动的原因。其实最简单的方法就是将其作为一项以资产为抵押的融资进行会计处理，这样在勾稽关系方面比较简单，容易解释。